# 请教陈版，关于新能源汽车获得的国家补贴和积分的问题

提问人：gpqg 时间：2021-11-10 12:33:09
陈版，某公司为新能源汽车生产企业，生产的车辆可获得国家补贴，且产生的新能源积分可进行销售，在收入确认时间节点、税收以及账务处理上存在以下疑问，需要向您请教：
国家补贴收入：
公司销售给经销商，经销商销售给终端消费者上车牌后，公司满足累计生产 1 万辆，可获得国家补贴 1 万元/辆。
我的问题是，该国家补贴收入 1 万元/辆，何时才能确认为收入呢？是在销售给经销商后还是经销商销售给消费者并上牌后才能确认收入呢？
积分销售收入：
生产打印合格证后每辆车可获得 1 个新能源积分，第 2 年7-9月份可在市场上公开销售，价格由该新能源汽车公司与积分购买方自行商谈确定。
我的问题是，该积分收入是按收入准则的规定处理还是按照政府补助准则的规定处理？如果按收入准则处理，那么何时确认该积分的收入呢？
谢谢陈版！

回答人：chenyiwei
1 、国补收入：其确认为收入的时间不能早于车辆销售收入的确认时点。需关注经销商为代理人还是主要责任人。
2 、积分销售收入：对于乘用车企业在生产经营过程中自产的正积分，不确认为资产；乘用车企业外购的正积分所发生的成本直接计入当年生产成本。对于积分的销售方，应在将积分售出时才能确认收入（因为出售的积分是自产积分，故无对应成本）。